臺灣彰化地方法院刑事判決　　　　　　　94年度易字第1132號
公　訴　人　臺灣彰化地方法院檢察署檢察官
被　　　告　乙○○
上列被告因竊盜案件，經檢察官提起公訴（94年度偵字第6408、
7146號），因具有刑事訴訟法第273條之1第1項之情形，本院裁
定改依簡式審判程序審理判決如下：
    主  文
乙○○共同連續攜帶兇器竊盜，處有期徒刑壹年陸月。
扣案之鋼絲鉗貳支及美工刀壹支均沒收。
    犯罪事實及理由
一、犯罪事實
(一)、乙○○前因竊盜案件，於民國九十三年十二月六日經臺灣臺
    中地方法院以九十三年度易字第二二四六號判決判處有期徒
    刑六月，緩刑二年確定，現仍在緩刑期間。復不知悔改，因
    缺錢花用，竟與庚○○（本院另案審結）共同基於意圖為自
    己不法所有之概括犯意聯絡，先後於附表所示之時間、地點
    ，以附表所示之方式，連續竊取臺灣電力股份有限公司（下
    稱臺電公司）、臺中縣太平市公所所有之電纜線，並將竊得
    之電纜線外皮剝掉後之銅線，賣至鄭正義（涉嫌故買贓物罪
    嫌部分，檢察官另案偵辦）所經營之位於臺中縣太平市○○
    路二一三號之「正永五金企業社臺中縣公司」（下稱正永五
    金公司），並與正五金公司之承辦人員林秀美（涉嫌故買贓
    物罪嫌部分，檢察官另案偵辦）洽談，以每公斤新臺幣（下
    同）九十五元之價格，向乙○○、庚○○等人收購數量至少
    一二五點九公斤之銅線。嗣於九十四年八月十一日中午十二
    時三十分許，為警在臺中縣太平市○○路一三九二巷十六號
    查獲，並扣得乙○○、庚○○二人共有供作案所用之老虎鉗
    二支（鋼絲鉗）、美工刀一支，始悉上情。
(二)、案經彰化縣警察局彰化分局報請臺灣彰化地方法院檢察署檢
    察官偵查起訴。
二、理由
(一)、證據名稱：
１、共同被告庚○○於警詢、偵查及本院準備程序所為之供述。
２、證人鄭正義、林美秀、臺中縣太平市公所課員己○○、臺電
    公司彰化區○○○○路裝修員林寬隆、丁○○、丙○○、花
    壇服務所主任甲○○、臺中縣太平市服務所主任戊○○於警
    詢之證詞。
３、現場照片、臺電公司南投區營業處電訊（力）線路失竊報緝
    公函、電訊（力）線路失竊現場調查報告表、臺中區營業處
    電訊（力）線路被竊經過及復舊情形報告表、分倉進貨簿。
４、扣案之老虎鉗（鋼絲鉗）二支、美工刀一支。
５、被告於警詢、偵查、本院準備程序、審理程序之自白。
６、臺灣高等法院被告全國前案紀錄表及台灣彰化地方法院檢
　　察署刑案資料查註紀錄表。
(二)、量刑之理由：
    爰審酌被告犯罪之動機、目的、方法、手段、所得利益、所
    生危害，暨犯後坦認犯行之態度等一切情狀，量處如主文所
    示之刑。至於扣案之老虎鉗（鋼絲鉗）二支、美工刀一支分
    別為被告乙○○、庚○○二人共有供犯罪所用之物，均依法
    宣告沒收之。
三、適用之法條：
　　應依刑事訴訟法第四百五十二條、第二百七十三條之一第一
    項、第二百九十九條第一項前段、第三百十條之二、第四百
    五十四條第一項，刑法第二十八條、第五十六條、第三百二
    十一條第一項第三款、第三十八條第一項第二款，罰金罰鍰
    提高標準條例第一條前段，判決如主文。
四、如不服本判決，應於判決送達後十日內，向本院提出上訴狀
    （須附繕本），上訴於臺灣高等法院臺中分院。告訴人或被
    害人對於判決如有不服具備理由請求檢察官上訴者，其上訴
    期間之計算係以檢察官收受判決正本之日期為準。
本案經檢察官何蕙君到庭執行職務
中　　華　　民　　國　　94　　年　　10　　月　　31　　日
                  刑事第二庭　　法　官　李水源
以上正本證明與原本無異。
如不服本判決，應於判決送達後10日內向本院提出上訴狀 (須附
繕本)，上訴於臺灣高等法院臺中分院。
告訴人或被害人對於判決如有不服具備理由請求檢察官上訴者，
其上訴期間之計算係以檢察官收受判決正本之日期為準。
中　　華　　民　　國　　94　　年　　11　　月　　4 　　日
                                書記官  廖建興
附錄本案論罪科刑法條全文
中華民國刑法第321條
犯竊盜罪而有左列情形之一者，處6 月以上、5 年以下有期徒刑
：
一  於夜間侵入住宅或有人居住之建築物、船艦或隱匿其內而犯
    之者。
二  毀越門扇、牆垣或其他安全設備而犯之者。
三  攜帶兇器而犯之者。
四  結夥三人以上而犯之者。
五  乘火災、水災或其他災害之際而犯之者。
六  在車站或埠頭而犯之者。
前項之未遂犯罰之。
附表：
┌───┬─────────┬─────────┬───────────┐
│編　號│時　　　　　　間　│地點　　　　　　　│被害人、方式、失竊物品│
├───┼─────────┼─────────┼───────────┤
│　一　│94年6月間某日不詳 │臺中縣霧峰鄉○○路│乙○○與庚○○，共同持│
│　　　│時許　　　　　　　│吉峰國小前之電線桿│客觀上足以危害人體之生│
│　　　│　　　　　　　　　│（編號：竹峰高幹34│命身體安全、可供作兇器│
│　　　│　　　　　　　　　│低5號）　　　　　 │使用之鉗子，竊取臺電公│
│　　　│　　　　　　　　　│　　　　　　　　　│司所有之電纜線。　　　│
├───┼─────────┼─────────┼───────────┤
│　二　│94年7月間某日不詳 │臺中縣太平市○○路│乙○○與庚○○，共同持│
│　　　│時許　　　　　　　│與七星巷口附近之電│客觀上足以危害人體之生│
│　　　│　　　　　　　　　│線桿（編號：健民高│命身體安全、可供作兇器│
│　　　│　　　　　　　　　│幹89分之1）　　　 │使用之鉗子，竊取臺電公│
│　　　│　　　　　　　　　│　　　　　　　　　│司所有之電纜線。　　　│
├───┼─────────┼─────────┼───────────┤
│　三　│94年7月18日不詳時 │彰化縣東外環道路與│乙○○與庚○○，共同持│
│　　  │許　　　　　　　　│花壇鄉○○路口百姓│客觀上足以危害人體之生│
│　　　│　　　　　　　　　│公廟旁之電線桿　　│命身體安全、可供作兇器│
│　　　│　　　　　　　　　│　　　　　　　　　│使用之鉗子，竊取臺電公│
│　　　│　　　　　　　　　│　　　　　　　　　│司所有之電纜線。　　　│
├───┼─────────┼─────────┼───────────┤
│　四　│94年7月29日下午14 │彰化縣花壇鄉灣東村│乙○○與庚○○，共同持│
│　　  │時30分許　　　　　│灣東路旁附近之電線│客觀上足以危害人體之生│
│　　　│　　　　　　　　　│線桿（編號：42Y35V│命身體安全、可供作兇器│
│　　　│　　　　　　　　　│、3桿2檔）　　　　│使用之鉗子，竊取臺電公│
│　　　│　　　　　　　　　│　　　　　　　　　│司所有之電纜線。　　　│
├───┼─────────┼─────────┼───────────┤
│　五　│94年7月下旬某日深 │彰化縣東外環道路2 │乙○○與庚○○，共同持│
│　　  │夜零時許　　　　　│公里至3公里處附近 │客觀上足以危害人體之生│
│　　　│　　　　　　　　　│之電線桿　　　　　│命身體安全、可供作兇器│
│　　　│　　　　　　　　　│　　　　　　　　　│使用之鉗子，竊取臺電公│
│　　　│　　　　　　　　　│　　　　　　　　　│司所有之電纜線。　　　│
├───┼─────────┼─────────┼───────────┤
│　六　│94年7月下旬某日凌 │彰化縣東外環道路1 │乙○○與庚○○，共同持│
│　　  │晨1時許　　　　　 │公里處附近之電線桿│客觀上足以危害人體之生│
│　　　│　　　　　　　　　│　　　　　　　　　│命身體安全、可供作兇器│
│　　　│　　　　　　　　　│　　　　　　　　　│使用之鉗子，竊取臺電公│
│　　　│　　　　　　　　　│　　　　　　　　　│司所有之電纜線。　　　│
└───┴─────────┴─────────┴───────────┘
